【裁判字號】    96,易,816
【裁判日期】    970125
【裁判案由】    詐欺等
【裁判全文】
臺灣基隆地方法院宣示判決筆錄           96年度易字第816號
公  訴  人  臺灣基隆地方法院檢察署檢察官
被      告  丁○○
被      告  庚○○
上列二人共同
指定辯護人  本院公設辯護人戊○○
被      告  丙○○  男  36歲.
                    身分證統一.
                    住臺北縣土.
上列被告因詐欺等案件，於中華民國97年1月25日上午10時整，
在本院第三法庭宣示判決，出席職員如下：
          法  官  陳伯厚
          書記官  黃士元
          通  譯  陳國華
法官起立朗讀判決主文、犯罪事實要旨、處罰條文、附記事項，
及告以上訴限制、期間並提出上訴狀之法院，且諭知記載其內容
：
一、主  文：
    丁○○共同意圖為自己不法之所有，以詐術使人將本人之物
    交付，其所犯如起訴書犯罪事實欄(一)至(六)及(八)、(九)之罪，累
    犯，各處有期徒刑貳月。又共同意圖為自己不法之所有，而
    竊取他人之動產，其所犯如起訴書犯罪事實欄(七)之罪，累犯
    ，處有期徒刑貳月。應執行有期徒刑一年。
    庚○○共同意圖為自己不法之所有，以詐術使人將本人之物
    交付，其所犯如起訴書犯罪事實欄(一)至(六)及(八)、(九)之罪，各
    處有期徒刑貳月。又共同意圖為自己不法之所有，而竊取他
    人之動產，其所犯如起訴書犯罪事實欄(七)之罪，處有期徒刑
    貳月。應執行有期徒刑十一月。
    丙○○故買贓物，處拘役伍拾日，如易科罰金，以新台幣壹
    仟元折算壹日。
二、犯罪事實要旨：
    詳如起訴書所載。（如附件）
三、處罰條文：
    刑法第339條第1項、第320條第1項、第349條第2項、第28條
    、第47條第1項、第41條第1項、第51條第5款。
四、附記事項：
    被告丁○○、庚○○、丙○○三人保證以後不得再犯。
五、協商判決除有刑事訴訟法第454條之4第1項第1款於本訊問程
    序終結前，被告撤銷協商合意或檢察官撤回協商聲請者；第
    2款被告協商之意思非出於自由意志者；第4款被告所犯之罪
    非第455條之2第1項所定得以協商判決者；第6款被告有其他
    較重之裁判上一罪之犯罪事實者；第七款法院認應諭知免刑
    或免訴、不受理者情形之一，及違反同條 第2項「法院應於
    協商合意範圍內為判決；法院為協商判決所科之刑，以宣告
    緩刑或2年以下有期徒刑、 拘役或罰金為限」之規定者外，
    不得上訴。
六、如不服本件判決， 得自收受判決送達之日起10日內，向本
    院提出上訴書狀，上訴於第二審法院。
中    華    民    國    97    年    1     月    25    日
                  臺灣基隆地方法院刑事第二庭
                      書記官  黃士元
                      法  官  陳伯厚
以上正本證明與原本無異。
本判決除有刑事訴訟法第455條之4第1項第1款、第2款、第4款、
第6款、第7款所定情形之一，或違反同條第2項規定者外，不得
上訴。
如有前揭除外情形，對於本件判決如有不服，應於收受送達後10
日內，向本院提出上訴書狀，上訴於臺灣高等法院，並按他造當
事人之人數附具繕本。
中    華    民    國    97    年    1     月    25    日
                      書記官  黃士元
附錄論罪法條：
中華民國刑法第339條
（普通詐欺罪）
意圖為自己或第三人不法之所有，以詐術使人將本人或第三人之
物交付者，處5年以下有期徒刑、拘役或科或併科1千元以下罰金
。
以前項方法得財產上不法之利益或使第三人得之者，亦同。
前二項之未遂犯罰之。
中華民國刑法第320條
（普通竊盜罪、竊佔罪）
意圖為自己或第三人不法之所有，而竊取他人之動產者，為竊盜
罪，處 5 年以下有期徒刑、拘役或 5 百元以下罰金。
意圖為自己或第三人不法之利益，而竊佔他人之不動產者，依前
項之規定處斷。
前二項之未遂犯罰之。
中華民國刑法第349條
（普通贓物罪）
收受贓物者，處 3 年以下有期徒刑、拘役或 5 百元以下罰金。
搬運、寄藏、故買贓物或為牙保者，處 5 年以下有期徒刑、拘役
或科或併科 1 千元以下罰金。
因贓物變得之財物，以贓物論。
附件：
臺灣基隆地方法院檢察署檢察官起訴書
                                      96年度偵字第4483號
                                                第5543號
    被      告  丁○○  男  46歲（民國○○年○月○○日生）
                        國民身份證統一編號：Ｚ000000000號
                        籍設屏東縣麟洛鄉○○村○○路農場
                        巷18號
                        現住臺北縣新莊市○○街37巷7號之3
                庚○○  男  21歲（民國○○年○○月○○日生）
                        國民身份證統一編號：Ｚ000000000號
                        籍設臺北縣三重市○○○路188號4樓
                        現住臺北縣三重市○○路○段89號10
                        樓之8
                丙○○  男  36歲（民國○○年○月○○日生）
                        國民身份證統一編號：Ｚ000000000號
                        住臺北縣土城市○○路○段58號11樓
                        之1
上列被告因詐欺等案件，業經偵查終結，認應提起公訴，茲將犯
罪事實及證據並所犯法條分敘如下：
            犯罪事實
一、丁○○前因詐欺案件，經臺灣桃園地方法院於民國94年2月3
    日，以93年度壢簡字第396號判決判處有期徒刑5月，於同年
    5月3日易科罰金執行完畢；詎丁○○猶不知悔改，仍與庚○○基於意圖為自己不法所有之犯意聯絡，先後於：
  (一)96年8月3日12時5分許，在設於基隆市○○區○○路11號1樓
    「全聯福利中心」仁三店內，趁店員未及注意，推由庚○○
    將原裝在紙箱內之波爾礦泉水取出，換置入價值較高之白蘭
    氏冰糖燕窩8盒（價值新臺幣（下同）8960元）後，再由庚○○持往櫃臺結帳，同時手提一桶上開廠牌之礦泉水，致使
    店員誤以為該紙箱內物品確為礦泉水，允由庚○○支付該礦
    泉水之價金，而詐得上開燕窩得手後，旋與由另一櫃檯走出
    店外之丁○○共乘車號8005─PY號自用小客車（下稱本案車
    輛）離去。
  (二)96年8月3日12時40分許，在設於基隆市○○區○○路177 號
    1樓「全聯福利中心」東明店內，趁店員未及注意，推由庚○○將原裝在紙箱內之悅氏礦泉水取出，換置入價值較高之
    白蘭氏冰糖燕窩6盒（價值6720元）後，再由庚○○持往櫃
    臺結帳，同時手提一桶上開廠牌之礦泉水，致使店員誤以為
    該紙箱內物品確為礦泉水，允由庚○○支付該礦泉水之價金
    ，而詐得上開燕窩得手後，旋與由另一櫃檯走出店外之丁○○共乘本案車輛離去。
  (三)96年8月3日13時20分許，在設於基隆市○○區○○路106 號
    1樓「全聯福利中心」七堵店內，趁店員未及注意，推由庚○○將原裝在紙箱內之悅氏礦泉水取出，換置入價值較高之
    白蘭氏冰糖燕窩10盒（價值11200元）後，再由庚○○持往
    櫃臺結帳，同時手提一桶上開廠牌之礦泉水，致使店員誤以
    為該紙箱內物品確為礦泉水，允由庚○○支付該礦泉水之價
    金，而詐得上開燕窩得手後，旋與由另一櫃檯走出店外之丁○○共乘本案車輛離去。
  (四)96年8月3日13時30分許，在設於基隆市仁愛區○○○路133
    巷1號地下1樓「全聯福利中心」光華店內，趁店員未及注意
    ，推由庚○○將原裝在3個紙箱內之阿Q桶麵取出，換置入價
    值較高之白蘭氏冰糖燕窩19盒（價值21280元）後，再由庚○○持往櫃臺結帳，同時手持1碗上開廠牌之泡麵，致使店
    員誤以為該等紙箱內物品均確為上開泡麵，允由庚○○支付
    該種泡麵之價金，而詐得上開燕窩得手後，旋與由另一櫃檯
    走出店外之丁○○共乘本案車輛離去。
  (五)96年8月3日15時30分許，在設於基隆市○○區○○街116號
    地下1樓「全聯福利中心」百福店內，趁店員未及注意，推
    由庚○○將原裝在紙箱內之悅氏梅子綠茶取出，換置入價值
    較高之白蘭氏冰糖燕窩7盒（價值7840元）後，再由庚○○
    持往櫃臺結帳，同時手提一瓶上開廠牌之綠茶，致使店員誤
    以為該紙箱內物品確為上開綠茶，允由庚○○支付該種綠茶
    之價金，而詐得上開燕窩得手後，旋與由另一櫃檯走出店外
    之丁○○共乘本案車輛離去。
  (六)96年8月16日12時30分許，在設於臺北縣瑞芳鎮○○街185
    之5號瑞芳鎮農民超市內，趁店員未及注意，推由庚○○先
    在超市外拿取白蘭強效洗衣粉（4.5公斤）之紙箱2個，即將
    價值較高之白蘭氏冰糖燕窩11盒（價值27600元）置入紙箱
    內，並將同廠牌之洗衣粉分別置入箱內底部及上方以資掩飾
    後，再由庚○○持往櫃臺結帳，同時向店員佯稱箱內均為上
    開廠牌之洗衣粉，致使店員陷於錯誤，允由庚○○支付該種
    洗衣粉之價金，而詐得上開燕窩得手後，旋與由另一櫃檯走
    出店外之丁○○共乘本案車輛離去。
  (七)96年8月16日14時許，在設於臺北縣雙溪鄉○○路66號雙溪
    農民超市內，趁店員未及注意，共同竊取貨架上之軒尼詩
    VSOP洋酒2箱（共24瓶，價值約24000元）得手後，即推由丁○○先將收銀員支開，致庚○○得以利用超市之購物推車將
    竊得之上開洋酒未經結帳運出超市外，嗣並與丁○○共乘本
    案車輛離去。
  (八)96年8月17日12時30分許，在設於臺北縣貢寮鄉○○路19號
    農民超市內，由丁○○佯與店員交談而趁店員未及注意，由
    庚○○將貨架上之軒尼詩VSOP洋酒12瓶、軒尼詩XO洋酒1瓶
    、馬爹利XO銀帶洋酒2瓶、人頭馬XO洋酒3瓶、人頭馬VSOP洋
    酒2瓶、約翰走路12年黑牌洋酒2瓶、約翰走路15年綠牌洋酒
    2瓶、麥卡倫12年洋酒1瓶（共25瓶洋酒，價值約23000元）
    置入某廠牌洗衣精紙箱內後持至收銀台結帳，致使店員陷於
    錯誤，允由庚○○支付該種洗衣精之價金，而詐得上開洋酒
    得手後，旋與由另一櫃檯走出店外之丁○○共乘本案車輛離
    去。
  (九)96年8月17日12時40分許，在設於臺北縣瑞芳鎮○○街185
    之5號瑞芳鎮農民超市內，趁店員未及注意，推由庚○○先
    在超市外拿取某廠牌果凍之紙箱2個，丁○○即將價值較高
    之軒尼詩VSOP洋酒23瓶（價值20700元）置入紙箱內，再由
    庚○○持往櫃臺結帳，同時手持1盒同廠牌之果凍，並向店
    員佯稱箱內均為果凍，致使店員陷於錯誤，允由庚○○支付
    該種果凍之價金，而詐得上開洋酒得手後，旋與由另一櫃檯
    走出店外之丁○○共乘本案車輛離去。
二、丁○○、庚○○上開(一)至(五)所分別詐得之燕窩共計50盒，均
    共同持至臺北縣三重市重新橋下某跳蚤市場內，以每盒600
    元之代價售予不詳姓名男子，所得30000元由丁○○分得
    12000元，庚○○分得18000元而均已花用殆盡。另其等上開
    (六)至(九)所分別詐得、竊得之物，均於96年8月17日16時許，
    持至丙○○所實際經營，設於臺北縣樹林市○○路460號之
    宏昆有限公司變賣；而丙○○明知該等商品應係來路不明之
    贓物，竟於翌日（18日）確認商品真偽後，即以洋酒共計
    68220元、燕窩共計6000元之代價故買之，該等款項則由丁○○、庚○○平分花用。嗣經警循上開各超市報案及所提供
    監視攝影畫面先後通知丁○○、庚○○到局說明，並由其等
    主動交出而扣得其等變賣上開(六)至(九)詐得、竊得物品所得之
    剩餘款項（丁○○計有19500元，庚○○計有22000元），另
    經其等帶同於96年8月22日前往宏昆有限公司，並得丙○○
    同意後，在該公司內起出丙○○所故買之上開贓物（均已發
    還，惟上開? 所示之燕窩因丙○○之妻已飲用2盒，故僅發
    還剩餘之9盒），始查悉上情。
三、案經乙○○訴由臺北縣政府警察局瑞芳分局，己○○、壬○○、癸○○、甲○○、辛○○訴由基隆市警察局第一分局報
    告偵辦。
            證據並所犯法條
一、證據清單：
┌──┬────────┬──────────────┐
│編號│    證據方法    │         待證事實           │
├──┼────────┼──────────────┤
│ (一) │1.被告丁○○、徐│1.其等確有於上揭時、地，分別│
│    │  偉智警、偵訊之│  以上開手法詐得、竊得洋酒、│
│    │  自白及供述。  │  燕窩等商品，並將之分別售予│
│    │2.被告丙○○之供│  不詳姓名男子及被告丙○○之│
│    │  述。          │  事實。                    │
│    │                │2.其等將洋酒等商品售予被告吳│
│    │                │  德輝時，被告丙○○僅有檢查│
│    │                │  商品真偽，即以低於一般進貨│
│    │                │  之價格買受，並未詢問商品來│
│    │                │  源為何之事實。            │
│    │                │3.被告丙○○自承已從事洋酒販│
│    │                │  賣長達13年，被告丁○○、徐│
│    │                │  偉智並非同業，其竟未究明商│
│    │                │  品來源為何，再以低於批發價│
│    │                │  之代價販入被告丁○○、徐偉│
│    │                │  智所兜售之洋酒、燕窩等商品│
│    │                │  ，實有故買贓物之犯意。    │
├──┼────────┼──────────────┤
│ (二) │證人即告訴人吳思│被告丁○○、庚○○確有實施上│
│    │萱、己○○、黃純│開(一)至(九)之犯行，且本案車輛確│
│    │凌、壬○○、余淑│為被告丁○○使用之事實。    │
│    │瑛、辛○○警詢指│                            │
│    │證，證人即被害人│                            │
│    │蔡明志、張志維警│                            │
│    │詢證述，以及證人│                            │
│    │徐玉媛警詢證述。│                            │
├──┼────────┼──────────────┤
│ (三) │贓物認領保管單3 │全部犯罪事實。              │
│    │紙、宏昆有限公司│                            │
│    │進貨單影本1紙、 │                            │
│    │警方得被告丙○○│                            │
│    │同意而在宏昆有限│                            │
│    │公司實施搜索扣押│                            │
│    │之筆錄，以及本案│                            │
│    │車輛、被告丁○○│                            │
│    │、徐偉志2人詐得 │                            │
│    │、竊得之洋酒、行│                            │
│    │竊現場及監視攝影│                            │
│    │畫面翻拍等之照片│                            │
│    │。              │                            │
├──┼────────┼──────────────┤
│ (四) │被告丁○○、徐偉│如犯罪事實欄所示(六)至(九)之犯罪│
│    │智主動交出其等實│事實。                      │
│    │施上開(六)至(九)犯行│                            │
│    │，並變賣該等商品│                            │
│    │所得剩餘之款項（│                            │
│    │詳如犯罪事實欄所│                            │
│    │載）。          │                            │
└──┴────────┴──────────────┘
二、核被告丁○○、庚○○就犯罪事實欄(一)至(六)及(八)、(九)部分所
    為，係犯刑法第339條第1項之詐欺取財罪嫌，其等就犯罪事
    實欄(七)部分所為，係犯同法第320條第1項之竊盜罪嫌；另被
    告丙○○所為，則係犯同法第349條第2項之故買贓物罪嫌。
    被告丁○○、庚○○就上開各該犯行間，有犯意聯絡及行為
    分擔，請依共同正犯論處；而其等先後多次詐欺取財及竊盜
    犯行間，犯意各別，行為互殊，請分論併罰。查被告丁○○
    有如犯罪事實欄所示前科執行完畢，有本署刑案資料查註紀
    錄表1份在卷供參，其於5年內故意再犯本案各該有期徒刑以
    上之罪，均為累犯，均請依刑法第47條第1項規定加重其刑
    。
    扣案如犯罪事實欄所示之2筆款項，分屬被告丁○○、庚○○所有因犯罪（即(六)至(九)）所得之物，併請依刑法第38條第
    1項第2款、第3項前段規定宣告沒收之。末請審酌被告丁○○早於92年間即有與本案類型相同詐欺取財犯行經判決確定
    ，而被告庚○○亦甫於96年4月間，因與本案類型相同之詐
    欺取財犯行，經臺灣板橋地方法院檢察署檢察官為緩起訴處
    分，現仍在緩起訴期間，惟其等仍不思警惕，復在各處超市
    等賣場內反覆實施同種犯行，惡性非輕，然其等犯後均能坦
    認在卷，態度良好等情狀，就被告丁○○部分判處有期徒刑
    1年2月，被告徐偉志部分判處有期徒刑1年，以資懲儆。
三、依刑事訴訟法第251條第1項提起公訴。
    此  致
臺灣基隆地方法院
中    華    民    國    96    年    12    月    3    日
                              檢察官  黃  鴻  達
本件正本證明與原本無異
中    華    民    國    96    年    12    月    6     日
                              書記官  林  亮  珠
附錄所犯法條：
刑法第339條第1項
    意圖為自己或第三人不法之所有，以詐術使人將本人或第三
    人之物交付者，處5年以下有期徒刑、拘役或科或併科1千元
    以下罰金。
刑法320 條第1項
    意圖為自己或第三人不法之所有，而竊取他人之動產者，為
    竊盜罪，處5年以下有期徒刑、拘役或5百元以下罰金。
刑法第349條第2項
    搬運、寄藏、故買贓物或為牙保者，處5年以下有期徒刑、
    拘役或科或併科1千元以下罰金。


司法院資訊處製作；財團法人民間司法改革基金會備份。
